---
#title: "Untitled"
#author: "Eduardo Tamaki"
header-includes:
- \usepackage{indentfirst}
- \setlength\parindent{30pt}
- \usepackage{floatrow}
- \floatsetup[figure]{capposition=top}
- \usepackage{subfig}
- \usepackage{placeins}
- \usepackage{setspace}\doublespacing
- \usepackage{fancyhdr}
- \pagestyle{fancy}
- \usepackage{rotating}
- \usepackage{pdflscape}
- \newcommand{\blandscape}{\begin{landscape}}
- \newcommand{\elandscape}{\end{landscape}}
classoption: twoside
output:
  pdf_document:
    df_print: kable
    highlight: tango
    latex_engine: xelatex
    dev: cairo_pdf
    includes: 
      in_header: hd.tex
indent: yes
fontsize: 12pt
---


```{r setup, include=FALSE}
knitr::opts_chunk$set(echo = TRUE)
```

```{r echo=FALSE, include=FALSE, warning=FALSE}
library(tidyverse)
library(haven)
library(here)
library(sjlabelled)
library(kableExtra)
```

```{r cache = FALSE, echo=FALSE,  warning=FALSE, message=FALSE, error=FALSE, include=FALSE}
source(here::here("00 - Tratando e Criando as Variaveis.R"), encoding = "UTF-8")
source(here::here("01 - Distribuicao das Variaveis.R"), encoding = "UTF-8")
source(here::here("02 - Regressoes.R"), encoding = "UTF-8")
```



\begin{center}

{\Large \textbf{Relatório - Atitudes Populistas}}

Eduardo Ryô Tamaki \footnote{Aluno de Mestrado do Programa de Pós-Graduação em Ciência Política; E-mail: eduardo.rtamaki@gmail.com.}
	\vspace{10pt}
\end{center}


O Banco de Dados e os scripts utilizados podem ser acessados no repertório do [GitHub](https://github.com/Ttytamaki/Populist_Attitudes) criado para nossa pesquisa.


## Atitudes Populistas

A variável de atitudes populistas foi construída utlizando variáveis que representariam as três dimensões do populismo. Para cria-las, utlizamos uma abordagem *não compensatória* e *multiplicativa*.

1. **Maniqueísmo**:
|*M1*| (ESEB18 - Q401) - 
O que as pessoas chamam de compromisso em política é, na verdade, apenas uma forma de negociar os princípios;

2. **People-centrismo**: 
|*PC1*| (ESEB18 - Q406) -
O povo, e não os políticos, deveria tomar as decisões políticas mais importantes;

3. **Antielitismo**: 
|*AE1*| (ESEB18 - Q402) - 
A maior parte dos políticos não se importa com as pessoas; 

Temos também a variável **[PC2]**, que acabou não entrando na criação do nosso indice : A vontade da maioria deveria sempre prevalecer, mesmo que prejudique os direitos das minorias;

### Análise Fatorial

Como conversamos anteriormente, selecionamos as variáveis através de uma *Análise Fatorial Exploratória*. Adotamos como minimo necessário a carga fatorial de *0.35*. Abaixo apresento os indicadores **RMSEA** (*Root Mean Square Error Aproximation*), **SRMR** (*Standardized Root Mean Square Residual*) e o **TLI** (*Tucker-Lewisr Index*). A *EFA* foi feita com rotação *oblimin* e os testes nos indicaram 2 fatores[^efa]. Por fim, com base na *EFA*, acabamos indo na direção das três variáveis citadas acima.


[^efa]: O Script da Análise Fatorial também está na pasta do GitHub

```{r echo=FALSE}
indic <- c("RMSEA", "SRMR", "TLI")

x <- c(.019, .01, .993)

i_name <- "Indicadores"
x_name <- "Análise Fatorial"

EFA_indic <- data.frame(indic, x)
names(EFA_indic) <- c(i_name, x_name)
```


```{r echo=FALSE, results='asis', fig.height=6, fig.width=6}
kable(EFA_indic, "latex", caption = "Indicadores", booktabs = T) %>%
  kable_styling(latex_options = c("striped", "hold_position")) %>%
  kable_styling(font_size = 12)
```

\pagebreak
\FloatBarrier

### Variável de Atitudes Populistas

Para relembrar, resolvi trazer a *distribuição* da variável de **Atitudes Populistas** da maneira como ela foi criada (tendo 17 itens):


```{r echo = FALSE, fig.cap="Distribuição Variável Atitudes Populistas - 17 itens", fig.align='center'}

plt_pop_t

```

Conforme sugerido, resolvemos recodificar a variável para transforma-la em uma variável *categórica* de *duas categorias*: **Populistas** e **Não Populistas**. Os **Populistas** são aqueles que obtiveram *no minimo 0.75 em todas as três dimensões*, já os **Não Populistas** seriam o resto. 

A nova distribuição ficou desse jeito:


```{r echo = FALSE, fig.cap="Distribuição Variável Atitudes Populistas - Duas Categorias: Populistas vs. Não Populistas", fig.align='center'}

plt_pop_2c

```

Por fim, por sugestão do Mario, criamos uma *tipologia*: **Populistas de Direita**, **Populistas de Esquerda**, **Populistas de Centro** e **Não POpulistas**. A distribuição dessa variável se encontra abaixo:


```{r echo = FALSE, fig.cap="Distribuição Variável Atitudes Populistas - Tipologia (Centro, Direita e Esquerda)", fig.align='center'}

plt_pop_esq_dir_sart2

```


\pagebreak
\FloatBarrier

## NA's das Variáveis:

Para ajudar na análise, aqui temos uma tabela com os NA's de todas as variáveis utilizadas (incluindo *tipologia* e *ideologia*):

```{r, echo = FALSE, results = 'asis', message=FALSE, warning=FALSE, fig.pos="p"}

nms <- c("NA's das Variáveis")
r.nms <- c("N Total do Banco", "Voto em Bolsonaro", "Atitudes Populistas", "Ideologia", "Tipologia de Populismo x Ideologia", "Sexo", "Idade", "Educação", "Renda", "Corrupção", "PC2","AntiPetista", "Religião")

nas <- c(2506, 597, 180, 533, 631, 0, 0, 0, 240, 24, 97, 179, 265)

df <- data.frame(nas)

colnames(df) <- nms
rownames(df) <- r.nms

kable(df, caption = "NA's das Variáveis", "latex", booktabs = T) %>% kable_styling(position = "center", latex_options = c("striped", "hold_position")) 
```


\pagebreak
\FloatBarrier

## Regressões

Por fim, aqui estão algumas regressões que selecionamos:

- Tabela 1: 
  - Variável Dependente: Voto em Bolsonaro
  - Variável Independente: Atitudes Populistas Categórica + Controles
  
- Tabela 2:
  - **Variável Dependente**: Voto em Bolsonaro
  - **Variável Independente**: Tipologia de Populistas Direita, Esquerda e Centro + Controles
  

Como as tabelas são muito grandes para o relatório, podemos acessa-las por aqui também:

- [Tabela 1](https://github.com/Ttytamaki/Populist_Attitudes/tree/master/Img)
- [Tabela 2](https://github.com/Ttytamaki/Populist_Attitudes/tree/master/Img)

Vale a pena ressaltar que os **coeficientes** que estão sendo mostrados **não** são as razões de chance, ou seja, **não peguei seus exponenciais**.

\newpage

```{r, echo=FALSE, results='asis', warning=FALSE, message=FALSE, fig.cap="Regressão: Regressão Atitudes Populistas"}

md <- c("Base", "+ Interação com Ideologia",
        "+ Corrupção", "+ PC2", "+ Antipetismo",
        "+ Renda", "+ Religião")

stargazer(title = "Modelo 1: Voto x Atitudes Populistas", 
          m1, m2, m3, m4, m5, m6, m7, 
          header = F, type="latex",
          font.size = "footnotesize",
          no.space = T,
          dep.var.caption = c("Variável Dependente"),
          dep.var.labels = ("Voto em Bolsonaro x Outros"),
          column.separate = c(1, 1, 1, 1, 1, 1, 1), 
          column.labels = c(md),
          #dep.var.labels = "Voto em Bolsonaro",
          perl = TRUE,
          covariate.labels=c("Populista (ref.: Não Populista)",
                             "Ser de Direita (ref.: Centro)",
                             "Ser de Esquerda",
                             "Sexo: Ser Homem (ref.: ser Mulher)",
                             "Idade",
                             "Educação",
                             "Percepção da Corrupção",
                             "PC2",
                             "Ser Antipetista (ref.: Não)",
                             "Faixa de Renda",
                             "Religião: Evangélico (ref.: Outras)",
                             "Ser de Direita e Populista (ref.: Centro e Populista)",
                             "Ser de Esquerda e Populista"
          ),
          p.auto = F,
          p = c(p1, p2, p3, p4, p5, p6, p7),
          float.env = "sidewaystable",
          report = ('vc*sp'))


```


\newpage


```{r, echo=FALSE, results='asis', warning=FALSE, message=FALSE, fig.cap="Regressão: Tipologia Populismo: Centro, Esquerda e Direita x Não Populistas"}


md <- c("Base", "+ Corrupção", "+ PC2", "+ Antipetismo",
        "+ Religião",
        "+ Renda")

stargazer(title = "Modelo 2: Voto x Atitudes Populistas", 
          mt1, mt2, mt3, mt4, mt5, mt6, 
          header = F, type="latex",
          font.size = "footnotesize",
          no.space = T,
          dep.var.caption = c("Variável Dependente"),
          dep.var.labels = ("Voto em Bolsonaro x Outros"),
          column.separate = c(1, 1, 1, 1, 1, 1),
          column.labels = c(md),
          perl = TRUE,
          covariate.labels=c("Populista de Centro(ref.: Não Populista)",
                             "Populista de Direita",
                             "Populista de Esquerda",
                             "Sexo: Ser Homem (ref.: ser Mulher)",
                             "Idade",
                             "Educação",
                             "Percepção da Corrupção",
                             "PC2",
                             "Ser Antipetista (ref.: Não)",
                             "Religião: Evangélico (ref.: Outras)",
                             "Faixa de Renda"
          ),
          p.auto = F,
          p = c(p_t1, p_t2, p_t3, p_t4, p_t5, p_t6),
          float.env = "sidewaystable",
          report = ('vc*sp'))

```


Por fim, temos o maior valor dos VIFs de todos os modelos apresentados acima:

```{r, echo = FALSE, results = 'asis', message=FALSE, warning=FALSE, fig.pos="p"}

nms <- c("VIF Tabela 1: Atitudes Populistas Categórica")
r.nms <- c(paste("Modelo", 1:7, sep = " "))

nas <- c(1.18, 6.13, 6.16, 6.14, 5.86, 6.44, 6.49)

df <- data.frame(nas)

colnames(df) <- nms
rownames(df) <- r.nms

kable(df, caption = "VIFs dos Modelos da Tabela 1: Atitudes Populistas Categóricas", "latex", booktabs = T) %>% kable_styling(position = "center", latex_options = c("striped", "hold_position")) 
```


```{r, echo = FALSE, results = 'asis', message=FALSE, warning=FALSE, fig.pos="p"}

nms <- c("VIF Tabela 2 - Tipologia Populistas de Esquerda, Direita, Centro")
r.nms <- c(paste("Modelo", 1:6, sep = " "))

nas <- c(1.18, 1.19, 1.17, 1.21, 1.21, 1.39)


df <- data.frame(nas)

colnames(df) <- nms
rownames(df) <- r.nms


kable(df, caption = "VIFs dos Modelos da Tabela 2: Tipologia Populistas Esq., Direita e Centro", "latex", booktabs = T) %>% kable_styling(position = "center", latex_options = c("striped", "hold_position"))
```
