---
#title: "Untitled"
#author: "Eduardo Tamaki"
header-includes:
- \usepackage{indentfirst}
- \setlength\parindent{30pt}
- \usepackage{floatrow}
- \floatsetup[figure]{capposition=top}
- \usepackage{subfig}
- \usepackage{placeins}
- \usepackage{setspace}\doublespacing
- \usepackage{fancyhdr}
- \pagestyle{fancy}
classoption: twoside
output:
  pdf_document:
    df_print: kable
    highlight: tango
    latex_engine: xelatex
    dev: cairo_pdf
    includes: 
      in_header: hd.tex
indent: yes
fontsize: 12pt
bibliography: references2.bib
---


```{r setup, include=FALSE}
knitr::opts_chunk$set(echo = TRUE)
```


\begin{center}

{\Large \textbf{Relatório - Atitudes Populistas}}

Eduardo Ryô Tamaki \footnote{Aluno de Mestrado do Programa de Pós-Graduação em Ciência Política; E-mail: eduardo.rtamaki@gmail.com.}
	\vspace{10pt}
\end{center}



# Pergunta de Pesquisa

  Em 2018, eleitores populistas votaram em Bolsonaro? Se sim, em quais condições?
  
## Hipóteses

**1**) *Os eleitores populistas apresentam maiores chances de votar em Bolsonaro*: 


Bolsonaro, como apontado pela nossa pesquisa inicial (Tamaki e Fuks, 2020), é um *populista moderado*, logo, por apresentar um discurso populista, esperamos que seu eleitorado seja composto por populistas.

Daqui, partimos e acreditamos, assim como Elchardus e Spruyt (2016) que, enquanto populismo pode ser devidamente considerado como produto da ação de lideranças e movimentos políticos, esses mesmos atores não são os responsáveis pela criação dessas demandas, ou disposições. Na realidade, líderes populistas, ao mobilizarem questões relevantes, utilizariam sua retórica como forma de cultivar e criar um ambiente propicio para o surgimento do populismo: fazendo com que sua mensagem ressoe entre uma parcela significativa da população, que enxerga o mundo da mesma forma, se sentem da mesma maneira, que possuem uma pré-disposição (latente) ao populismo (Elchardus e Srpuyt, 2016, Agerberg, 2017, Meléndez e Rovira Kaltwasser, 2017).


**2)** *As chances de os eleitores populistas votarem no Bolsonaro aumentam quando eles se situam na direita do espectro ideológico*:


Partindo do trabalho de Fuks e Marques (2020), que identificou a candidatura de Bolsonaro vinculada ao processo de reorganização da direita brasileira, além de "pistas" bem explícitas fornecidas por sua campanha eleitoral, que o situam a direita no espectro ideológico, esperamos que a chance de se votar em Bolsonaro seja maior quando o eleitor *também* se identifica a direita no espectro ideológico.

Essa ideia, particularmente, se alimenta do aspecto camaleônico do populismo. Por ser uma ideologia *"thin-centered"*, ou uma ideologia rasa, suas manifestações empíricas estão sempre ancoradas em ideologias locais mais robustas (Mudde e Rovira Kaltwasser, 2017: p. 6; Taggart, 2000; Mudde, 2004; Stanley, 2008). Dessa combinação entre um sistema de crenças compartilhado e ideologias específicas "anfitriãs", resultam configurações distintas do populismo.

Seguindo a literatura (Van Hauwaert e Van Kessel, 2017; Hawkins, Rovira Kaltwasser e Andreadis, 2018; Quinlan e Tinney, 2019) nos apoiamos na ideia de que a ideologia hospedeira desempenharia um papel fundamental na relação entre populismo e voto. Logo, sendo mais específico, esperamos também que, para o caso brasileiro, haja uma interação entre a ideologia e o populismo, e que ela seja significante para o voto em Bolsonaro. 



# Resultados
  
```{r echo=FALSE, warning=FALSE, message=FALSE, error=FALSE, include=FALSE}
library(tidyverse)
library(here)
library(haven)
library(stargazer)
```

```{r cache = TRUE, echo=FALSE,  warning=FALSE, message=FALSE, error=FALSE, include=FALSE}
source(here::here("00 - Tratamento das Variáveis.R"), encoding = "UTF-8")
```


Aqui está o resultado que apresentamos para o CECOMP. Nossa variável de **Atitudes Populistas**, assim como Castanho Silva et al. (2018), Schulz et al. (2018), e Wuttke, Schumpf e Schoen (2020), foi criada através de um método não compensatório: consideramos como populistas aqueles respondentes que pontuam alto em todas as dimensões. Para isso, criamos nosso índice por meio de uma escala multiplicativa unificada, onde as variáveis foram normalizadas entre 0 e 1 e depois multiplicadas entre si. Dessa forma, obtemos um índice (com 17 pontos) que vai de 0 a 1, onde 0 representa a ausência de populismo e 1, o populista pleno.

A regressão abaixo (*Tabela 1*) foi feita tendo como variável dependente o *voto em Bolsonaro*, já as variáveis independentes são: (i) *atitudes populistas*, original, 17 itens; (ii) *ideologia*, 0 e 1 como **esquerda** e 9 e 10 como **direita**, categoria de referência é o **centro**; (iii) *sexo*, mulher como categoria de referência; (iv) *idade*; (v) e educação, dividida em faixas.

 Nosso modelo revela que as chances de votar em Bolsonaro são maiores entre os eleitores de direita. Mais especificamente, aqueles que se identificam de esquerda têm *54% menos de chance de votar em Bolsonaro*, quando comparado com os indivíduos que se situam no centro do espectro ideológico. Já para as pessoas que se identificam de direita, as chances de votar em Bolsonaro aumentam em *49%* em relação aos centristas.
  
  Há expectativa de que atitudes populistas se converteriam, por si só, em voto para o candidato populista não se verificou. Ou seja, a nossa primeira hipótese foi refutada. Isso pode significar duas coisas: ou o eleitor populista não o reconheceu o Bolsonaro como liderança populista ou o sistema de crenças populista é tão vago que, isoladamente, não contribui para explicar o voto populista.
  
  
  Essa última alternativa faz mais sentido quando analisamos o resultado da interação entre ideologia e populismo. O que encontramos aqui é que parte do efeito da ideologia está condicionado à presença de atitudes populistas. Para quem é de direita, o acréscimo  em uma unidade na escala de populismo aumenta em *79% *as chances de votar em Bolsonaro, em comparação com os centristas. O fato de o nosso índice de populismo só ser estatisticamente significante quando interage com a ideologia indica que populismo não influenciou de maneira independente a decisão de votar em Bolsonaro. Isso condiz, em parte, com o achado da literatura de que populismo interage com a ideologia hospedeira de maneira significativa na hora de decidir o voto. 
  
  No entanto, como foi primeiramente apontado pelo Gui Russo, e posteriormente pelo Bruno, a distribuição da nossa variável é muito irregular[^dist]. Seguindo o que foi sugerido por ambos, mas principalmente o caminho do Bruno, transformei nossa variável em uma *escala categórica de duas categorias*[^escala]. A escolha por duas categorias se deu, além da sugestão recebida, pela ideia de que seriam considerados populistas apenas aqueles que pontuaram alto em todas as dimensões (Castanho Silva et al., 2018; Wuttke et al., 2020). Com isso em mente, estabeleci um valor minimo para todas as dimensões, **0.75**, e partindo disso fiz a divisão:
  
  * Não populistas: 0 e *todos* que não obtiveram no minimo **0.75** em todas as dimensões;
  * Populistas: No minimo **0.75** em todas as dimensões, indo até o máximo de **1.00** em todas;
  
  
  [^dist]: A distribuição das variáveis se encontra no outro documento: Distribuições e Regressões. 
  [^escala]: Também fiz outras transformações, 3 níveis e categorias, e 4 níveis e categorias. Todas essas variações estão presentes no documento "Distribuições e Regressões"
  
  A regressão abaixo (*Tabela 2*) foi feita com essa variável:

```{r echo=FALSE, warning=FALSE, message=FALSE, error=FALSE, include=FALSE}
modelo1 <- glm(voto_b ~ pop * ideo2.2 + sexo + id + ed, data = e19,
               na.action = na.omit,
               family = binomial(link = "logit"),
               maxit = 100)
summary(modelo1)
exp1 <- exp(modelo1$coefficients)
p.5 <- list(summary(modelo1)$coefficients[,4])
```

\FloatBarrier


```{r, echo=FALSE, results='asis', warning=FALSE, message=FALSE, fig.cap="Regressão: Regressão Atitudes Populistas x Voto em 2018"}
stargazer(title = "Regressão: Atitudes Populistas x Voto em 2018", 
          modelo1, 
          header = F, type="latex",
          dep.var.caption = c("Variável Dependente"),
          dep.var.labels = "Voto em Bolsonaro",
          perl = TRUE,
          font.size = 'small',
          covariate.labels=c("Populismo",
                             "Ideologia: Direita",
                             "Ideologia: Esquerda",
                             "Sexo: Ser Homem",
                             "Idade",
                             "Educação",
                             "Ser de Direita e Populista",
                             "Ser de Esquerda e Populista"
          ),
          apply.coef = exp,
          p.auto = F,
          p = p.5,
          report = ('vc*sp'))

```

```{r echo=FALSE, warning=FALSE, message=FALSE, error=FALSE, include=FALSE}
m_2c <- glm(voto_b ~ pop_2c * ideo2.2 + sexo + id + ed, 
            data = e19,
            na.action = na.omit,
            family = binomial(link = "logit"),
            maxit = 100)
summary(m_2c)
exp1 <- exp(m_2c$coefficients)
p.5 <- list(summary(m_2c)$coefficients[,4])
```

```{r, echo=FALSE, results='asis', warning=FALSE, message=FALSE, fig.cap="Regressão: Regressão Atitudes Populistas (2 categorias) x Voto em 2018"}
stargazer(title = "Regressão: Atitudes Populistas x Voto em 2018", 
          m_2c, 
          header = F, type="latex",
          dep.var.caption = c("Variável Dependente"),
          dep.var.labels = "Voto em Bolsonaro",
          perl = TRUE,
          font.size = 'small',
          covariate.labels=c("Populista",
                             "Ideologia: Direita",
                             "Ideologia: Esquerda",
                             "Sexo: Ser Homem",
                             "Idade",
                             "Educação",
                             "Ser de Direita e Populista",
                             "Ser de Esquerda e Populista"
          ),
          apply.coef = exp,
          p.auto = F,
          p = p.5,
          report = ('vc*sp')
)
```

Como podemos ver, diferentemente da primeira regressão (*Tabela 1*), para aqueles de direita, ser populista aumenta em *63%* as chances de votar em Bolsonaro, em relação a ser de direita e **não** ser populista. Apesar de ser uma chance levemente menor do que a anterior, ela não deixa de ser significativa. Isso nos indica que, mesmo com a variável recodificada em duas categorias, a interação de ideologia com populismo ainda é significante para a decisão do voto em Bolsonaro, novamente corroborando com o a literatura (Van Hauwaert e Van Kessel, 2017; Hawkins, Rovira Kaltwasser e Andreadis, 2018; Quinlan e Tinney, 2019).

# Referências

---
nocite: '@*'
---